【裁判字號】    92,訴,297
【裁判日期】    921226
【裁判案由】    違反槍砲彈藥刀械管制條例等
【裁判全文】
臺灣士林地方法院刑事判決                          九十二年度訴字第二九七號
    公  訴  人  臺灣士林地方法院檢察署檢察官
    被      告  甲○○
    選任辯護人  邱朝象律師
右列被告因違反槍砲彈藥刀械管制條例等案件，經檢察官提起公訴（九十一年度偵字
第七二六九號），本院判決如左：
    主  文
甲○○共同未經許可，製造可發射子彈具有殺傷力之改造手槍，處有期徒刑伍年貳月
，併科罰金新台幣陸萬元，罰金如易服勞役，以新台幣玖佰元即銀元佰元折算壹日
，扣案之仿ＢＥＲＥＴＴＡ廠半自動手槍製造之改造玩具手槍壹支（含彈匣壹個，槍
枝管制編號0000000000號）沒收；又意圖供行使之用而收集偽造之通用貨
幣，處有期徒刑年貳月，扣案之如附表一所示之偽造新台幣均沒收；又行使偽造私
文書，足以生損害於公眾或他人，處有期徒刑陸月，扣案之如附表二所示之署押均沒
收；應執行有期徒刑捌年捌月，併科罰金新台幣陸萬元，罰金如易服勞役，以新台幣
玖佰元即銀元佰元折算壹日。扣案之仿ＢＥＲＥＴＴＡ廠半自動手槍製造之改造玩
具手槍壹支（含彈匣壹個，槍枝管制編號0000000000號）、如附表一所示
之偽造新台幣、如附表二所示之署押均沒收。
    事  實
一、甲○○於民國九十一年一月底，在臺北市○○路京華城購物中心，以新台幣（以
    下同）七千餘元之價格，購得仿ＢＥＲＥＴＴＡ廠半自動手槍製造之金屬玩具手
    槍一支後，竟與姓名年籍不詳之綽號「黑人」之成年男子基於製造槍枝之犯意聯
    絡，隨即將該玩具槍枝交付「黑人」，以換裝土造金屬槍管之方式，製造成可擊
    發適用子彈具有殺傷力之槍枝（含彈匣一個，槍枝管制編號000000000
    0號）。嗣「黑人」改造完成後，於同年三月間交還予甲○○持有之。又甲○○
    於同年七月一日，在臺北市○○區○○路統一便利商店旁水溝邊，見他人所有之
    如附表一所示之偽造一千元面額之紙幣七張遺落該處，竟意圖供行使之用，將之
    置於其子翁裕謙所有，惟由其使用之八Ｄ─一二七七號自用小客車置物箱內而收
    集之，並意圖為自己不法之所有而予以侵占入己。嗣被告因與謝文龍購買電腦發
    生債務糾紛，二人並於電話中就債務問題發生爭執，甲○○乃於同年七月四日下
    午，攜帶前揭改造手槍及電擊棒等物，駕駛前揭自用小客車，搭載綽號「阿來」
    之男子，至台北市○○區○○路一段二十四號前，與謝文龍談判債務事宜，謝文
    龍見甲○○手持電擊棒，乃於附近撿拾木棍擊毀甲○○駕駛之前揭自用小客車車
    窗，嗣台北市政府警察局士林分局勤務中心接獲報案而通知該局芝玉派出所員警
    乙○○等人到場處理，甲○○因涉嫌違反毒品危害防制條例案件經通緝中，見狀
    隨即駕車逃離現場，經乙○○等人發覺有異，驅車追趕，於同日下午五時五十分
    許，在台北市○○區○○路與雨聲街口，截獲被告，並自其駕駛之上開自用小客
    車內扣得電擊棒一支、海洛因一包，及於右後方座椅上扣得以報紙包裹之前揭改
    造手槍一支，於置物箱內扣得偽造千元通用紙幣七張等物。甲○○為掩飾其身分
    ，竟冒簡隨安之名應訊，並接續於如附表二所示之文件上冒簽簡隨安之姓名及按
    捺指印。且其冒用簡隨安之名於如附表編號三、四、五所示之文件上簽名，係分
    別表示簡隨安同意接受搜索、收受台北市政府警察局士林分局交付之逮捕拘提通
    知、及毋庸將逮捕拘提通知簡隨安親屬之意思，而偽造上開三私文書，並接續持
    交乙○○而行使之，足以生損害於簡隨安及員警偵辦刑事案件之合法性。
二、案經臺北市政府警察局士林分局報請台灣士林地方法院檢察署檢察官偵查起訴。
    理  由
一、訊據被告甲○○對其於如附表二編號一至四、六至十一所示之文件上偽造簡隨安
    署押等事實供承不諱，惟矢口否認其餘犯行，辯稱：伊購買玩具手槍後即交給「
    黑人」，嗣「黑人」將槍還給伊，伊不知槍已改造過；附表二編號五所示文件上
    「簡隨安」之簽名及按捺指印亦非伊所為；且伊本來要將拾獲之偽造紙鈔拿給警
    察，但伊因案遭通緝，故將紙鈔丟在汽車置物箱內，並無要使用之意云云。經查
    ：
    (一)扣案之手槍一支（含彈匣一個，槍枝管制編號0000000000號）送鑑
      結果，實係由仿ＢＥＲＥＴＴＡ廠半自動手槍製造之金屬玩具手槍，換裝土造
      金屬槍管改造而成之改造手槍，機械性能良好，可擊發適用子彈，認具殺傷力
      ，此有內政部警政署刑事警察局九十一年七月二十九日刑鑑字第○九一○一七
      八五八四號槍彈通知書在卷可按，顯見被告持有之扣案手槍已經改造完成而具
      殺傷力。
    (二)被告於警訊時對其將購得之玩具槍交付「黑人」改造之事實，業已供述綦詳，
      稱：伊在九十一年元月底於台北市○○路京華城購物中心，購買一比一模型手
      槍，隨後即交由綽號「黑人」（真實姓名年籍不詳）之男子免費幫伊改造等語
      。雖被告復辯稱伊於製作警訊筆錄時毒癮發作頭暈，警察說什麼伊就跟著講。
      警員有帶伊去住的地方查，回來時已過了四、五個小時，伊有跟警員說伊很累
      、頭很暈，警員還是替伊作筆錄云云。惟經本院傳訊證人即為被告製作筆錄之
      臺北市政府警察局士林分局芝山岩派出所警員乙○○到庭作證，稱：當日做筆
      錄前、做筆錄時，並無強迫被告要按照伊的意思回答，亦無威脅恐嚇被告。做
      筆錄時，被告並無毒癮發作情形，精神正常，亦無意識不清楚，無法回答情形
      。被告並未向伊反映頭很暈、很累，如果有反映的話，伊會終止做筆錄等語。
      是據證人證詞，被告於製作筆錄時之精神狀態應屬正常，員警亦未有違法取證
      之情形。再被告於警訊時就其遭員警查獲之白色粉末，並多所辯解，稱：那不
      是海洛因，是約六月初在松山區○○街一家西藥房所購買的葡萄糖，伊曾於三
      天前將該白色粉末（葡萄糖）摻水飲用等語。上開否認犯罪之陳述顯非在員警
      之引導下所為，故被告辯稱警察說什麼伊就跟著講等語，顯不實在。是被告之
      警訊自白係於意識清醒下出於自由意志所為，復非警察機關以不正之方法所取
      得者，自得採為證據。
    (三)嗣被告於檢察官偵查時及本院調查審理時更異前詞，改稱：伊購買玩具手槍後
      即交予「黑人」，嗣「黑人」將槍還給伊，伊不知已改造過云云。惟查，玩具
      手槍既係被告於九十一年十一月間購買，為何交予「黑人」保管，已有疑問。
      況玩具手槍業經改造而具殺傷力，可作為攻擊或防衛武器，並非尋常之物，「
      黑人」於九十一年十一月間取走槍枝並改造後，為何復於四個月後即九十二年
      三月間將已改造完成具有殺傷力之手槍返還被告，且未告知被告該槍已具殺傷
      力，亦難合理說明。且被告收受「黑人」交付之手槍後，並未將之置於家中，
      反而放在車內隨身攜帶，顯有使用之意，而該槍於查獲時係以報紙包裹等情，
      已據證人乙○○證述甚明，顯然被告有隱匿該槍不欲人見之意思，均核與一般
      人收集玩具槍之方式不同。是被告辯稱其不知該槍業經改造云云，要無足採。
      參酌被告前開於警訊時之自白，應認扣案槍枝係其交付「黑人」改造無訛。
    (四)又被告於附表二編號五之文件上冒簽「簡隨安」姓名及按捺指印之事實，業據
      證人乙○○證述甚明，稱：通知書應該是被告簽的，上面的「不通知」三個字
      也是被告寫的，指印也是他蓋的等語。復按該通知書係作為員警逮捕拘提被告
      時通知其親屬之用，被告對其遭警逮捕後冒用「簡隨安」之名表示毋庸通知親
      屬，並於其上書寫「不通知」三字等情，並已自承在卷，則該通知書上「簡隨
      安」姓名及所按指印應係被告所為，殆無疑問。
    (五)再扣案之如附表一所示之千元紙幣七張經送鑑定結果，發現均以彩色噴墨方式
      仿印，無隱藏字及凹版印紋凸起效果；紙質與真鈔不同，以螢光筆繪製仿紙張
      螢光纖維絲，水印以灰色墨在紙張背面仿製，安全線以黏貼箔膜（含面額數字
      ）方式仿鈔券正面五段裸露部分，無折光變色效果，左下角面額數字以亮光物
      質仿折光變色油墨，無折光變色反應，而屬偽造，有中央銀行發行局九十一年
      七月十七日台央發字第○九一○○三七○○三號函一紙在卷可按。被告對其拾
      獲上開紙鈔時，即知悉該等紙鈔係屬偽造，仍將之放於其使用之八Ｄ─一二七
      七號自用小客車置物箱內等情，亦不否認。是被告如無將偽造之紙幣供作非法
      使用之意圖，則逕行丟棄即可，殊無保留達三日，且將之放於汽車置物箱內可
      供隨時取用之理，故被告係基於行使偽鈔之意圖而收集之，堪以認定。
    (六)綜上，被告所辯，均屬避重就輕之詞，不足採信。本件事證明確，被告犯行足
      堪認定，應依法論科。
二、核被告所為，係犯槍砲彈藥刀械管制條例第十一條第一項之未經許可製造可發射
    子彈具有殺傷力槍枝罪、刑法第三百三十七條之侵占遺失物罪、同法第一百九十
    六條第一項之意圖供行使之用而收集偽造之通用紙幣罪、同法第二百十六條、第
    二百十條之行使偽造私文書罪。被告行使偽造之如附表編號三、四、五所示之私
    文書，係一行為之接續實施，應僅成立一罪。又其接續偽造「簡隨安」署押係屬
    偽造私文書之部分行為，其偽造私文書之低度行為並為行使之高度行為所吸收，
    其未經許可持有具殺傷力手槍之低度行為，並應為製造之高度行為所吸收，均不
    另論罪。被告與綽號「黑人」之成年男子間，就未經許可製造可發射子彈具殺傷
    力槍枝部分，有犯意聯絡及行為分擔，為共同正犯。被告所犯前開侵占遺失物、
    意圖供行使之用而收集偽造之通用紙幣二罪間，有方法結果之牽連關係，應依刑
    法第五十五條規定從一重之後者處斷。其所犯未經許可製造可發射子彈具有殺傷
    力槍枝、意圖供行使之用而收集偽造之通用紙幣、行使偽造私文書三罪，犯意各
    別，所犯構成要件不同，應分論併罰。公訴意旨就被告涉犯侵占遺失物、行使偽
    造私文書部分雖未論及，惟侵占遺失物部分與收集偽造通用紙幣部分有牽連犯裁
    判上一罪之關係，行使偽造私文書部分與偽造署押部分有實質上一罪關係，均為
    起訴效力所及，本院自得一併審理判決。另被告於如附表二所示之文件上偽造「
    簡隨安」署押之行為，要屬一行為之接續實施，公訴意旨認此部分應成立連續犯
    ，尚有誤會，均附予敘明。爰審酌被告犯罪之動機、方法、製造槍枝、收集偽鈔
    等行為對社會治安、金融秩序造成重大危害及犯後飾詞卸責態度不佳等一切情狀
    ，量處如主文所示之主刑及易服勞役之折算標準，並依法定其應執行刑，以資懲
    儆。
三、扣案之仿ＢＥＲＥＴＴＡ廠半自動手槍製造之改造玩具手槍壹支（含彈匣一個，
    槍枝管制編號0000000000號）係違禁物；如附表一所示之偽造新台幣
    係屬偽造之通用貨幣；如附表二所示「簡隨安」之簽名及按捺指印均係偽造之署
    押，應分依刑法第三十八條第一項第一款、第二百條、第二百十九條之規定沒收
    之。
據上論斷，應依刑事訴訟法第二百九十九條第一項前段、槍砲彈藥刀械管制條例第十
一條第一項、刑法第十一條前段、第三百三十七條、第一百九十六條第一項、第二百
十六條、第二百十條、第五十五條、第四十二條第二項、第五十一條第五款、第三十
八條第一項第一款、第二百條、第二百十九條、罰金罰鍰提高標準條例第一條前段、
第二條、現行法規所定貨幣單位折算新台幣條例第二條，判決如主文。
本案經檢察官楊淑芬到庭執行職務
中      華      民      國      九十二    年    十二    月    二十六    日
                                    臺灣士林地方法院刑事第六庭
                                        審判長法  官  趙  文  卿
                                              法  官  洪  慕  芳
                                              法  官  彭  洪  媛
右正本證明與原本無異。
如不服本判決，應於判決送達後十日內，向本院提出上訴狀。
                                              書記官  周  霙  蘭
中      華      民      國      九十三    年     一     月      六      日
附錄本案論罪科刑法條全文：
槍砲彈藥刀械管制條例第十一條第一項：
  未經許可，製造、販賣或運輸第四條第一項第一款所稱其他可發射金屬或子彈具有
  殺傷力之各式槍砲者，處五年以上有期徒刑，併科新臺幣一千萬元以下罰金。
刑法第三百三十七條：
  意圖為自己或第三人不法之所有，而侵占遺失物、漂流物或其他離本人所持有之物
  者，處五百元以下罰金。
刑法第一百九十六條第一項：
  行使偽造、變造之通用貨幣、紙幣、銀行券，或意圖供行使之用而收集或交付於人
  者，處三年以上十年以下有期徒刑，得併科五千元以下罰金。
刑法第二百十六條：
  行使第二百十條至第二百十五條之文書者，依偽造、變造文書或登載不實事項或使
  登載不實事項之規定處斷。
刑法第二百十條：
  偽造、變造私文書，足以生損害於公眾或他人者，處五年以下有期徒刑。
刑法第二百條：
  偽造、變造之通用貨幣、紙幣、銀行券，減損分量之通用貨幣及前條之器械原料，
  不問屬於犯人與否，沒收之。
刑法第二百十九條：
  偽造之印章、印文或署押，不問屬於犯人與否，沒收之。
附表一：被告拾獲並收集之偽造紙鈔（面額均新台幣一千元）
┌──┬────────────┬─────────┐
│編號│  流    水    碼    號  │   數      量     │
├──┼────────────┼─────────┤
│一  │ＢＭ七五三○○五ＹＣ    │   四    張       │
├──┼────────────┼─────────┤
│二  │ＢＭ三五三三七三ＹＣ    │   二    張       │
├──┼────────────┼─────────┤
│三  │ＢＭ三五五三五七ＹＣ    │   一    張       │
└──┴────────────┴─────────┘
附表二：被告偽造之「簡隨安」署押
┌──┬──────────────┬────────────┐
│編號│    文    件    名    稱    │  署   押   數   量     │
├──┼──────────────┼────────────┤
│    │台北市政府警察局士林分局芝山│                        │
│    │岩派出所偵訊（調查）筆錄（共│                        │
│一  │一式三份，分別存於本案偵卷、│每份筆錄各簽名三枚、指印│
│    │台北市政府警察局士林分局檔案│九枚                    │
│    │室、台北市政府警察局士林分局│                        │
│    │芝山岩派出所）              │              │
├──┼──────────────┼────────────┤
│二  │卷附被告所持偽鈔影本二紙    │簽名二枚、指印七枚      │
├──┼──────────────┼────────────┤
│三  │自願受搜索同意書            │簽名、指印各一枚        │
├──┼──────────────┼────────────┤
│四  │台北市政府警察局士林分局通知│簽名、指印各一枚        │
│    │（通知本人）                │                        │
├──┼──────────────┼────────────┤
│五  │台北市政府警察局士林分局通知│簽名、指印各一枚        │
│    │（通知親屬）                │                        │
├──┼──────────────┼────────────┤
│六  │台北市政府警察局士林分局查獲│簽名、指印各一枚        │
│    │涉嫌毒品危害防制條例毒鑑驗報│                        │
│    │告書                        │                        │
├──┼──────────────┼────────────┤
│七  │簡隨安口卡片                │簽名一枚、指印二枚      │
├──┼──────────────┼────────────┤
│八  │仿ＢＥＲＥＴＴＡ廠半自動手槍│簽名、指印各一枚        │
│    │製造之改造玩具手槍上之簽名單│                        │
├──┼──────────────┼────────────┤
│九  │如編號八所示手槍之彈匣上之簽│簽名、指印各一枚        │
│    │名單                        │                        │
├──┼──────────────┼────────────┤
│十  │電擊棒上之簽名單            │簽名、指印各一枚        │
├──┼──────────────┼────────────┤
│十  │盛裝電擊棒之證物袋上之證物移│簽名、指印各一枚        │
│一  │送單                        │                  │
└──┴──────────────┴────────────┘


司法院資訊處製作；財團法人民間司法改革基金會備份。
